臺灣臺南地方法院交通事件裁定　　　　100年度交聲字第751號
原處分機關　臺北市交通事件裁決所
異　議　人　許治平
即受處分人
上列受處分人因違反道路交通管理處罰條例案件，對於臺北市交
通事件裁決所中華民國100 年9 月9 日所為之裁決處分（處分案
號：北市裁罰字第裁22－AEZ215407 號），聲明異議，本院裁定
如下：
    主  文
異議駁回。
    理  由
一、原處分意旨略以：異議人即受處分人許治平（下稱異議人）
    於民國100 年9 月9 日凌晨5 時10分許，駕駛車牌號碼1918
    －UK號自用小客車，行經臺北市中山區市○○道與復興南路
    間交岔路口時，為警攔停，要求異議人接受酒精濃度測試之
    檢定，異議人拒絕接受酒精濃度測試之檢定，為臺北市政府
    警察局松山分局舉發；原處分機關臺北市交通事件裁決所認
    異議人上開違規事實明確，爰依道路交通管理處罰條例（下
    稱處罰條例）第35條第4 項規定，裁處異議人罰鍰新臺幣（
    下同）60,000元，吊銷駕駛執照，3 年內不得考領駕駛執照
    。
二、異議意旨略以：異議人當日擔任同桌友人之指定駕駛，並未
    飲酒；異議人為警攔停以後，向酒精濃度檢測器吹氣數次，
    酒精濃度檢測器均無反應，異議人欲再嘗試，卻為員警所拒
    絕。異議人並未拒絕接受酒精濃度測試之檢定，縱令異議人
    無法正確使用酒精濃度檢測器，異議人業已嘗試18次，亦不
    應認為異議人拒絕接受酒精濃度測試之檢定。為此，聲明異
    議。
三、按汽車駕駛人，駕駛汽車經測試檢定酒精濃度超過規定標準
    者，處15,000元以上60,000元以下罰鍰，並當場移置保管該
    汽車及吊扣其駕駛執照1 年；汽車駕駛人拒絕接受第1 項測
    試之檢定者，處60,000元罰鍰，並當場移置保管該汽車及吊
    銷該駕駛執照；汽車駕駛人，曾依第35條第3 項前段規定吊
    銷駕駛執照者，3 年內不得考領駕駛執照，此觀諸處罰條例
    第35條第1 項第1 款、第3 項前段、第67條第2 項之規定自
    明。次按，處罰條例第35條第3 項規定之原型乃86年1 年22
    日增訂之處罰條例第35第1 項第3 款，其立法目的乃認酒後
    拒絕受儀器檢定之行為，如不予處罰，將無以落實取締，嗣
    立法者於90年1 月17日修正處罰條例時，認應予加重處罰，
    爰將處罰條例第35條第1 項第3 款移列至第3 項提高其罰鍰
    （參見立法院公報第83卷第35期第63頁、第89卷第74期第82
    頁）。準此，汽車駕駛人是否拒絕接受酒精濃度測試之檢定
    ，應以汽車駕駛人之實質作為是否有礙取締之落實而為判斷
    ，始符合立法之本旨。汽車駕駛人雖未明示拒絕接受酒精濃
    度測試之檢定，惟於測試檢定之際，消極不配合以正常方式
    朝酒精濃度測試器吐氣，致酒精濃度測試器無法採量，不能
    完成測試檢定者，仍屬拒絕接受酒精濃度測試之檢定。
四、經查：
  (一)異議人於100 年9 月9 日凌晨5 時10分許，駕駛前開自用小
    客車，行經臺北市中山區市○○道與復興南路間交岔路口時
    ，為警攔停，要求異議人接受酒精濃度測試之檢定，嗣異議
    人未能完成酒精濃度測試之檢定之事實，為異議人於聲明異
    議狀內所不否認，並有測試失敗之酒精濃度測定值列印單影
    本7 份在卷可按。
  (二)異議人雖以前揭情詞置辯，惟查：
    (1)異議人當日是否擔任同桌友人之指定駕駛，而未飲酒，與
      其有無拒絕接受酒精濃度測試之檢定，並無必然之關連，
      縱令異議人當日確因擔任同桌友人之指定駕駛，而未飲酒
      ，亦不足以證明異議人並無拒絕接受酒精濃度測試之檢定
      之情形。
    (2)經本院勘驗臺北市政府警察局松山分局於100 年10月21日
      以北市警松分交字第10032042700 號函文檢送之錄影光碟
      ，其中「全程錄影音」檔，勘驗結果如附件所示，可知員
      警將異議人攔停以後，業已詳細告知異議人應如何朝酒精
      濃度測試器吐氣，配合接受酒精濃度測試之檢定；於異議
      人測試失敗以後，又再三告知異議人應如何朝酒精濃度測
      試器吐氣、如以正確方式朝酒精濃度測試器吐氣，酒精濃
      度測試器顯示之情形，及消極不配合接受酒精濃度測試之
      檢定，將以拒絕接受酒精濃度測試之檢定為由，製單舉發
      ；其間，並有另外2 名員警親自示範如何朝酒精濃度測試
      器吐氣而完成測試檢定，可知員警於前開時日用以對於異
      議人進行酒精濃度測試檢定之酒精濃度測試器亦無故障之
      情形；復酌以酒精濃度測試器乃設計對於不特定之對象進
      行測試，其設計乃以簡易為原則，亦即受測者僅需以正常
      方式吐氣，即可輕易完成測試檢定，若非受測者故意消極
      不配合以正常方式朝酒精濃度測試器吐氣，應無不能完成
      測試檢定之可能，然異議人自錄影開始後1 分26秒，準備
      進行第一次酒精濃度測試之檢定時起，直至錄影開始後26
      分12秒最後一次酒精濃度測試之檢定失敗時止，前後24分
      46秒，經多次檢測均未能完成檢測，顯見異議人應有消極
      不配合以正確方式朝酒精濃度測試器吐氣，致酒精濃度測
      試器無法採量，不能完成測試檢定之情形，揆諸前揭說明
      ，異議人有拒絕接受酒精濃度測試之檢定等情甚明。異議
      人辯稱：異議人為警攔停以後，向酒精濃度檢測器吹氣數
      次，酒精濃度檢測器均無反應，異議人欲再嘗試，卻為員
      警所拒絕，異議人並未拒絕接受酒精濃度測試之檢定，縱
      令異議人無法正確使用酒精濃度檢測器，異議人業已嘗試
      18次，亦不應認為異議人拒絕接受酒精濃度測試之檢定云
      云，亦無足取。
五、綜上所述，異議人於前揭時地，確有拒絕接受酒精濃度測試
    之檢定，違反處罰條例第35條第4 項規定之情形，原處分機
    關依處罰條例第35條第4 項、第67條第2 項規定，裁處異議
    人罰鍰60,000元，吊銷駕駛執照，3 年內不得考領駕駛執照
    ，核無違誤。本件異議為無理由，應予駁回。
六、據上論結，應依處罰條例第87條第2 項，道路交通事件處理
    辦法第18條，裁定如主文。
中    華    民    國   100    年    12    月    30    日
                      交通法庭  法  官   伍逸康
以上正本證明與原本無異。
如不服本裁定，應於送達後5日內，向本院提出抗告狀。
                                書記官   謝竣閎
中    華    民    國   100    年    12    月    30    日